臺灣高雄地方法院刑事判決　　　　　　　99年度易字第2491號
公　訴　人　臺灣高雄地方法院檢察署檢察官
被　　　告　吳和志
上列被告因竊盜案件，經檢察官提起公訴（99年度偵字第34957
號），被告就被訴事實為有罪之陳述，經告知簡式審判程序之旨
，並聽取檢察官及被告之意見後，依簡式審判程序審理，並判決
如下：
    主  文
吳和志踰越門窗、於夜間侵入住宅竊盜罪，累犯，處有期徒刑壹
年。
    事  實
一、吳和志前因強盜、竊盜案件，經法院分別判處有期徒刑7 年
    6 月、1 年2 月，嗣經本院以96年度聲減字第1201號減刑為
    7 年4 月、7 月，應執行有期徒刑7 年9 月，並執行殘刑2
    年2 月10日，於民國98年2 月20日縮短刑期假釋出監並付保
    護管束，於98年9 月21日保護管束期滿執行完畢。詎仍不知
    悔改，意圖為自己不法之所有，基於竊盜犯意，於99年11月
    10日凌晨1 時46分許，著休閒鞋、頭載銀色安全帽，騎乘車
    牌號碼HTL-325 號機車，前去高雄市○○區○○街8 巷24號
    吳美瑤住處（下稱系爭住處），以攀越社區鐵門並爬至系爭
    住處2 樓陽台方式，於夜間侵入系爭住處客廳，徒手竊取吳
    美瑤所有acer牌筆記型電腦1 台【價值新臺幣（下同）4 萬
    元】、米黃色皮包1 個【內有身分證、健保卡、汽機車行照
    、郵局提款卡、聯邦銀行信用卡、臺北富邦銀行信用卡、提
    款卡各1 張、郵局存摺2 本、NOKIA 牌手機1 支、大門鑰匙
    、工作地點門禁卡、鑰匙、現金6,000 元、SONY英德電子辭
    典1 台（價值1 萬元）】；得手後騎乘上揭機車離開現場。
    嗣吳美瑤於同（10）日上午7 時20分許起床後，發現住處遭
    竊，即報警並調閱監視錄影紀錄，發現吳和志涉有重嫌，經
    警依法拘提吳和志，而在高雄市○鎮區○○路203 巷5 號吳
    和志住處，扣得休閒鞋1 雙、銀色安全帽1 頂，且依吳和志
    供述，在高雄市○○區○○路106 號騎樓處，扣得吳美瑤所
    有前開acer牌筆記型電腦1 台。
二、案經吳美瑤訴由高雄市政府警察局苓雅分局移送臺灣高雄地
    方法院檢察署檢察官偵查起訴。
    理  由
一、本件被告吳和志所犯加重竊盜罪係死刑、無期徒刑、最輕本
    刑為3 年以上有期徒刑以外之罪，其於審理程序中就被訴事
    實為有罪之陳述，經告知簡式審判程序之旨，並聽取公訴人
    、被告之意見後，認為適宜進行簡式審判程序，經本院改依
    簡式審判程序審理。又簡式審判程序之證據調查，依刑事訴
    訟法第273 條之2 規定，不受同法第159 條第1 項審判外陳
    述排除之限制，且被告對於卷內之各項證據，亦不爭執證據
    能力，故卷內所列之各項證據，自得作為證據，先予敘明。
二、前揭事實，業據被告吳和志坦承不諱，核與證人即被害人吳
    美瑤於警詢時（警卷第10、11頁，偵卷第54頁）證述之情節
    相符，並有高雄市警局苓雅分局凱旋路派出所99年11月12日
    扣押筆錄、扣押物品目錄表1 份、現場及扣押物照片1 份（
    警卷第13至16頁、第20至26頁）、99年12月6 日扣押筆錄、
    扣押物品目錄表、現場取贓照片1份（偵卷第45至48頁、第
    52、53頁）、監視錄影擷取照片1 份（警卷第18、19頁）、
    車牌號碼HTL-325 車籍資料查詢（警卷第35頁）、贓物認領
    保管單（偵卷第55頁）等附卷可稽，且有休閒鞋1 雙、銀色
    安全帽1 頂扣案可佐，足認被告之自白與事實相符，堪予採
    信。本件事證明確，被告上開犯行，洵堪認定，應依法論科
    。
三、核被告吳和志所為，係犯刑法第321 條第1 項第1 款、第2
    款之踰越門窗、於夜間侵入住宅加重竊盜罪。又被告有事實
    欄所載之前案紀錄，甫於98年9 月21日執行完畢，有臺灣高
    等法院被告前案紀錄表1 份在卷可按，其於有期徒刑執行完
    畢，5 年內故意再犯本件有期徒刑以上之罪，依刑法第47條
    第1 項規定，為累犯，並加重其刑。爰審酌被告正值壯年，
    不思以正途賺取財物，貪圖不法利益，於夜間侵入有人居住
    之住宅行竊，危害居家安全，被害人之財產損害，惟念及竊
    取之筆記型電腦已為被害人領回，犯罪之手段、目的，犯後
    坦承犯行等一切情狀，量處如主文所示之刑，以資儆懲。
據上論斷，應依刑事訴訟法第273 條之1 第1 項、第299 條第1
項前段，刑法第321 條第1 項第1 款、第2 款、第47條第1 項，
判決如主文。
本案經檢察官鄭珮琪到庭執行職務。
中    華    民    國    100    年    1    月    13    日
                  刑事第十六庭  法  官  洪榮家
附錄本案論罪科刑法條：
中華民國刑法第321條第1項
犯竊盜罪而有左列情形之一者，處6 月以上、5 年以下有期徒刑
：
一、於夜間侵入住宅或有人居住之建築物、船艦或隱匿其內而犯
    之者。
二、毀越門扇、牆垣或其他安全設備而犯之者。
三、攜帶兇器而犯之者。
四、結夥三人以上而犯之者。
五、乘火災、水災或其他災害之際而犯之者。
六、在車站或埠頭而犯之者。
以上正本證明與原本無異。
如不服本判決，應於收受判決後10日內向本院提出上訴書狀，並
應敘述具體理由。其未敘述上訴理由者，應於上訴期間屆滿後20
日內向本院補提理由書（均須按他造當事人之人數附繕本）「切
勿逕送上級法院」。
中    華    民    國   100    年    1     月    13    日
                                書記官   陳鈺甯